# 股权收购

提问人：liuguoan 时间：2023-07-09 14:26:13
陈版您好，A公司与B公司（C公司的母公司，100%持股）达成收购协议，A公司收购B公司持有C公司的股权，同时B公司对C公司有债权 3500 万元，B公司把对C公司的债权 3500 万元也转让给A公司。即A公司支付对价仅 2000 万元，不仅可以得到B公司100%的股权还可以承接债权 3500 万元，（未来C公司偿还A公司 3500 万元）。那么A公司如何做账呢？

回答人：chenyiwei
假设该交易中A取得C的控制权属于非同一控制下合并，则该安排表明C的股权和B对C债权合计的公允价值为 2000 万元，即假设将C对B的负债转回权益后，C权益的总体公允价值为 2000 万元。
A公司的个别报表层面，应首先确定对C的该部分债权（名义金额为 3500 万元）的预计可收回金额，依据可收回金额的折现值作为该项债权的公允价值入账；交易总价 2000 万元减去债权的入账价值即为对C的长期股权投资成本。
A公司的合并报表层面：将C公司的各项可辨认资产、负债按购买日公允价值进行调整（其中，该项名义金额为 3500 万元的负债调整为前述公允价值，与A公司个别报表层面对其债权的初始计量金额相同），据此计算购买日的商誉；上述A、C之间的债权债务（在各自报表中均已调整为公允价值）进行合并抵销处理。